臺灣彰化地方法院刑事判決　　　　　　　96年度易字第1651號
公　訴　人　臺灣彰化地方法院檢察署檢察官
被　　　告　乙○○
　　　　　　　　　　120弄1.
上列被告因竊盜案件，經檢察官提起公訴（九十六年度偵字第八
七二一號），本院依簡式審判程序判決如下：
    主    文
乙○○竊盜，累犯，處拘役伍拾伍日，如易科罰金，以新臺幣壹
仟元折算壹日。
    犯罪事實及理由
一、犯罪事實：
    乙○○前因竊盜案件，經本院以九十年度易字第一０五二號
    判決判處有期徒刑八月、緩刑四年確定，嗣遭撤銷緩刑；又
    因施用毒品案件，經本院以九十一年度訴字第五０一號判決
    判處應執行有期徒刑九月確定，上開二罪刑經接續執行，於
    民國九十三年五月四日縮短刑期假釋付保護管束，於九十三
    年八月二十二日未經撤銷假釋視為徒刑執行完畢。詎仍不知
    悔改，復基於意圖為自己不法所有之單一接續竊盜犯意，先
    於九十六年九月十八日七時許，駕駛不知情之王月梅所有車
    牌號碼ＱＳ－八五０一號自用小貨車，未經許可，侵入位於
    彰化縣芳苑鄉○○村○○路六之一號甲○○所有且以圍牆環
    繞之土地，徒手竊取甲○○所有之辦公室鐵櫃，得手後隨即
    置於前開小貨車並運至不知情之陳友忠所經營「鄉村開發工
    程有限公司」變賣兌現；復於同日九時許，又承前竊盜之單
    一犯意，駕駛前開小貨車進入上址土地，接續徒手竊取甲○
    ○所有之廢鐵一批得手，旋為甲○○發現報警查獲，並扣得
    上開廢鐵一批（業經甲○○領回）。
二、本案證據名稱：
(一)被告之自白。
(二)證人即被害人甲○○於警詢、偵訊之證述。
(三)證人即鄉村開發工程有限公司負責人陳友忠於警詢之證述。
(四)贓物認領保管單。
(五)照片六幀。
(六)鄉村開發工程有限公司資源回收單。
(七)臺灣高等法院被告前案紀錄表、臺灣彰化地方法院檢察署刑
　　案資料查註紀錄表。
三、按有關客觀上具有數行為外觀之犯罪應如何論罪，此在犯罪
    態樣不同及所侵害法益數不同之情況下，究應論以數罪併罰
    （如先後竊盜數人所侵害之法益為數個人財產法益）或接續
    犯（如密接同時、地竊盜同一人之財物而侵害單一個人財產
    法益），甚或其他之實質上一罪（如集合犯等）而論處罪刑
    ，宜審酌犯罪行為人犯罪之決意及時間之差距、空間之緊密
    與否，所侵害之法益數等綜合判斷，同時更應避免產生刑罰
    過重之不合理現象。另按數行為於同時同地或密切接近之時
    地實施，侵害同一之法益，各行為之獨立性極為薄弱，依一
    般社會健全觀念，在時間差距上，難以強行分開，在刑法評
    價上，以視為數個舉動之接續施行，合為包括之一行為予以
    評價，較為合理，屬接續犯，而為包括之一罪（最高法院八
    十六年臺上字第三二九五號判例意旨參照）。又我國實務向
    來認為接續犯之各個舉動接續進行，在時間、空間上，不一
    定要同時同地甚或緊緊密接，縱然在密切接近之時地進行，
    祇要係基於單一之犯意，侵害同一法益，亦可論以接續犯。
    經本院詢之被告則供稱：其第一次偷時，東西很多載不完，
    就想再回來搬，所以第一次偷到手賣掉後，第二次又回到原
    來的地方等語（見本院九十六年十一月三十日審判筆錄第五
    頁），足徵被告確係基於單一之犯意，而非各別之犯意無訛
    。核被告所為，係犯刑法第三百二十條第一項之普通竊盜罪
    、同法第三０六條第一項之無故侵入他人附連圍繞之土地罪
    。被告上開二次普通竊盜行為，係在密切接近之時地就同一
    犯罪構成事實，本於單一犯意而接續進行，又係侵害同一法
    益，自屬接續犯，應以一普通竊盜罪論處，公訴人認被告該
    二次竊盜犯行係犯意各別之數罪併罰，尚有誤會，併予敘明
    。又被告侵入被害人建築物附連圍繞土地之目的，在於竊取
    被害人所有物品，其侵入土地之實行行為並非於侵入後即告
    終了，著手行竊之際，事實上仍處於侵入附連圍繞土地之犯
    罪狀態，二罪之犯罪行為及狀態具有局部重疊之關係，應評
    價為一個犯罪行為，依刑法第五十五條規定為想像競合犯，
    應論以一較重之竊盜罪。查被告前因竊盜案件，經本院以九
    十年度易字第一０五二號判決判處有期徒刑八月、緩刑四年
    確定，嗣遭撤銷緩刑；又因施用毒品案件，經本院以九十一
    年度訴字第五０一號判決判處應執行有期徒刑九月確定，上
    開二罪刑經接續執行，於九十三年五月四日縮短刑期假釋付
    保護管束，於九十三年八月二十二日未經撤銷假釋視為徒刑
    執行完畢等情，有臺灣高等法院被告前案紀錄表、臺灣彰化
    地方法院檢察署刑案資料查註紀錄表各一份在卷可按，其受
    有期徒刑之執行完畢，五年以內故意再犯有期徒刑以上之罪
    ，應依刑法第四十七條第一項論以累犯，並加重其刑。爰審
    酌被告不思以合法途徑獲取財物，竟因貪圖小利，率爾侵犯
    他人財產法益，再衡以被告犯罪動機、目的、手段、所竊財
    物價值尚微，犯後坦承犯行等一切情狀，量處如主文所示之
    刑，並諭知易科罰金之折算標準，以示懲儆。
四、本案被告犯罪時間係在九十六年四月二十四日以後，並不符
    合中華民國九十六年罪犯減刑條例所定之減刑要件，尚無依
    該條例規定予以減刑之餘地。
五、應依刑事訴訟法第二百七十三條之一第一項、第二百九十九
    條第一項前段、第三百十條之二、第四百五十四條第一項，
    刑法第三百二十條第一項、第三百零六條第一項、第五十五
    條、第四十七條第一項、第四十一條第一項前段、刑法施行
    法第一條之一，判決如主文。
六、如不服本判決，應於判決送達後十日內，向本院提出上訴狀
    （須附繕本），上訴於臺灣高等法院臺中分院。
本案經檢察官郭玄義到庭執行職務。
中    華    民    國    96  　年    12    月    12    日
                  刑事第四庭  法  官  周　莉　菁
以上正本證明與原本無異。
如不服本判決，應於判決送達後10日內，向本院提出上訴書狀，
上訴書狀應「敘述具體上訴理由」，並按他造當事人之人數附繕
本。「切勿逕送上級法院」。
告訴人或被害人對於判決如有不服具備理由請求檢察官上訴者，
其上訴期間之計算係以檢察官收受
判決正本之日期為準。
中    華    民    國    96  　年    12    月    12    日
                              書記官  黃　當　易
附錄本判決論罪科刑法條：
刑法第三百零六條
無故侵入他人住宅、建築物或附連圍繞之土地或船艦者，處一年
以下有期徒刑、拘役或三百元以下罰金。
無故隱匿其內，或受退去之要求而仍留滯者，亦同。
刑法第三百二十條
意圖為自己或第三人不法之所有，而竊取他人之動產者，為竊盜
罪，處五年以下有期徒刑、拘役或五百元以下罰金。
意圖為自己或第三人不法之利益，而竊佔他人之不動產者，依前
項之規定處斷。
前二項之未遂犯罰之。
